【裁判字號】    95,交抗,76
【裁判日期】    950614
【裁判案由】    聲明異議
【裁判全文】
臺灣高等法院高雄分院刑事裁定          95年度交抗字第76號
抗告人即
受處分人    甲○○
上列抗告人因聲明異議案件，不服臺灣高雄地方法院中華民國95
年4 月28日裁定（95年度交聲字第255 號），提起抗告，本院裁
定如下：
    主  文
抗告駁回。
    理  由
一、本件經本院審理結果，認第一審裁定認事、用法均無違誤，
    應予維持，並引用第一審裁定之事實、理由及證據（如附件
    ）。
二、抗告意旨略以：抗告人違規情節輕微，依行政罰法第19條規
    定，得免予處罰，本件裁罰違反該法之立法目的及行政法之
    比例原則，且抗告人違規後態度良好，深知悔過，原裁定竟
    駁回抗告人之異議，顯有未當，為此提起抗告，請求撤銷原
    裁定等語。
三、本院查：抗告人有違反道路交通管理處罰條例第48條第1 項
    第2 款規定之事實及證據，已經原裁定論述甚詳，抗告人仍
    執陳詞指摘原裁定不當，提起抗告，為無理由，應予駁回。
四、據上論結，應依道路交通案件處理辦法第26條、刑事訴訟法
    第412 條，裁定如主文。
中    華    民    國    95    年    6     月    14    日
                  刑事第一庭    審判長法  官  郭雅美
                                      法  官  莊崑山
                                      法  官  范惠瑩
以上正本證明與原本無異。
不得再抗告
中    華    民    國    95    年    6     月    14    日
                                      書記官  張明賢
附件：
臺灣高雄地方法院刑事裁定
                                     95年度交聲字第255號
原處分機關  高雄市政府
異  議  人  甲○○
上列受處分人因違反道路交通管理處罰條例案件，對於高雄市政
府民國95年4 月10日所為之高市府交裁字第裁32-B00000000號裁
決書（原舉發通知單：高雄市政府警察局94年5 月16日高市警交
字第B00000000號），聲明異議，本院裁定如下：
    主  文
異議駁回。
    事  實
一、按機慢車兩段左轉標誌，用以告示左轉機器腳踏車或慢車駕
    駛人應遵照號誌指示，在號誌顯示允許直行時先行駛至右前
    方路口之左轉待轉區等待左轉，俟該方向號誌顯示允許直行
    後，再行續駛，以兩段方式完成左轉，道路交通標誌標線號
    誌設置規則第65條第1 項定有明文。又按，汽車駕駛人轉彎
    時，有不依標誌、標線、號誌指示者，處新台幣（下同）60
    0 元以上1,800 元以下罰鍰，道路交通管理處罰條例第48條
    第2 款亦定有明文，而道路交通管理處罰條例所稱之汽車，
    依該條例第3 條第8 款規定包括機器腳踏車，合先敘明。
二、本件原處分機關高雄市政府交通局交通事件裁決中心係以異
    議人即受處分人於95年3 月21日16時50分許，騎乘車號ＺＧ
    Ｑ- 221 號輕型機車，在高雄市○○路與民族路口，不依規
    定以兩段方式進行左轉彎，而經高雄市政府警察局交通大隊
    交通警員攔停，並以異議人有違反道路交通管理處罰條例第
    48條第2 款規定之行為掣單舉發。嗣異議人於未於舉發通知
    單上所載應到案日期（即95年4 月6 日）前向原處分機關提
    出申訴，原處分機關乃於94年10月10日依道路交通管理處罰
    條例第48條第1 項第2 款及違反道路交通管理事件統一裁罰
    基準及處理細則第43條、第44條、第61條之規定，裁處異議
    人加倍罰鍰6,00元。
三、聲明異議意旨略以：伊於95年3 月21日下午16時50分許，騎
    乘上開輕機車，由九如路往鳳山方向行駛，至民族路口右轉
    地下室，於接近建國路口紅綠燈處，適逢車潮既須注意週邊
    車輛，及自身安全起，不能注意高掛在鐵桿上之二段式左轉
    之標誌，且該標誌字跡極小，況現場二段式停車格 (指待轉
    區)又 小，只能停4-5 部車，致違規未依兩段式左轉。遭警
    察舉發並掣違反交通管理事件通知單。伊當時態度良好，依
    行政法比例原則，伊之違規行為，應屬情節輕微之違反行政
    法上義務，應以糾正或勸導方式代替罰鍰，可能較能達到行
    政之目的等語，資為異議。
四、經查：異議人於前揭時間，在設有機車應依兩段式左轉標誌
    之建國路與民族路口，騎乘上開機車不依標誌指示以兩段方
    式進行左轉彎，即逕自違規左轉行駛之事實，業據異議人坦
    承不諱，有其陳述書1 紙在卷供參（見本院卷第4 頁），再
    異議人上揭違規遭警方依法舉發之事實，復有高雄市警察局
    交通警察大隊95年4 月6 日高市警交三字第0950005890 號
    函影本可佐 (見本院卷第7 頁)， 並有執勤警員葉金盛取締
    時所掣發舉發違反交通違反管理事件通知單1 紙在卷供核，
    衡諸常情，該執勤警員與異議人素昧平生，尚無任意不實舉
    發之情事存在，此外，復有本件舉發違反交通違反管理事件
    裁決書1 紙在卷可考，足認異議人之自白與事實相符，堪可
    採信。且依本件卷存證據資料內並無任何積極證據足以證明
    舉發執勤員警所載係屬虛偽之證據存在，是異議人有上述違
    規之事實，堪可認定。
五、綜上，異議人確有於前揭時地騎乘上開機車轉彎時，不依標
    誌指示以兩段方式左轉之違規行為，且未於期限內繳納最低
    罰鍰，從而，原處分機關依前揭道路交通管理處罰條例第48
    條第1 項第2 款、違反道路交通管理事件統一裁罰基準及處
    理細則第43條、第44條、第61條規定，裁處異議人罰鍰新台
    幣6,00元，核無違誤。異議人之異議，為無理由，應予駁回
    。
六、應依道路交通案件處理辦法第19條，裁定如主文。
中    華    民    國    95    年    4     月    28    日
                  交通法庭    法  官  張金柱
以上正本證明與原本無異。
如不服本裁定應於送達後5日內向本院提出抗告狀。
（須附繕本）
中    華    民    國    95    年    5     月    3     日
                              書記官  蘇  豫


司法院資訊處製作；財團法人民間司法改革基金會備份。
